臺灣臺中地方法院刑事判決　　　　　　100年度侵訴字第117號
公　訴　人　臺灣臺中地方法院檢察署檢察官
被　　　告　吳彬旗　
指定辯護人　本院公設辯護人蔡育萍　 
上列被告因妨害性自主案件，經檢察官提起公訴（100年度偵字
第2912號），被告於言詞辯論終結前認罪，檢察官聲請改依協商
程序而為判決，本院合議庭裁定由受命法官獨任進行認罪協商程
序，判決如下：
      主    文
吳彬旗對於十四歲以上未滿十六歲之女子為性交，處有期徒刑拾
月。
      犯罪事實及理由
一、犯罪事實:
    吳彬旗前於民國98年間因犯對未滿14歲之女子為性交罪，經
    臺灣雲林地方法院以98年度訴字241 號判決判處有期徒刑1
    年4 月，緩刑4 年並於緩刑期間付保護管束確定，現仍於保
    護管束期間( 未構成累犯) 。詎仍不知警惕，於99年10月29
    日，在「尋夢園中部聊天室」、「尋夢園臺中地區聊天室」
    網站中，見14歲以上未滿16歲之A 女( 代號0000-0000 、真
    實姓名年籍詳真實姓名對照表，下稱A 女，所涉違反兒童及
    少年性交易防制條例部分，另由本院少年法庭審理) 在網站
    中刊登「以身體交換」、「性交易1 次3,000 」等訊息，而
    上網攀談而結識A 女。其明知A 女為14歲以上未滿16歲之女
    子，且自己並無資力支付性交易費用，又其郵局帳戶內亦無
    足額金錢供支付性交易之費用，竟基於對14歲以上未滿16歲
    之女子為性交及意圖為自己不法所有之犯意，在上開網路聊
    天室中以每次性交易新壹幣( 下同)5,000元邀約A 女為性交
    易，致A 女信以為真而允諾為性交易，並要吳彬旗於同年月
    31日來電約定性交易地點，嗣吳彬旗於99年10月31日上午以
    電話聯絡A 女，約定於同日上午10時許，在臺中縣梧棲鎮(
    現改制為臺中市梧棲區，以下均同) 中棲路1 段699 號之「
    童綜合醫院梧棲院區」前會面，再前往進行性交易，於A 女
    依約抵達後，吳彬旗以車牌號碼7529-X V號自用小貨車搭載
    A 女前往臺中縣梧棲鎮○○街166 巷106 號之「海頓汽車旅
    館」303 號房內，於徵得A 女同意後，接續以其陰莖插入A
    女陰道內之方式而為性交行為2 次。嗣吳彬旗於性交易後，
    與A 女商議性交易費用降為8000元，並稱身上無足額現金而
    須前往提款機提領現金，吳彬旗為取信A 女並於同日13時許
    ，搭載A 女前往「童綜合醫院梧棲院區」附近之提款機假裝
    下車提領現金，並要A 女在車上等候，吳彬旗因帳戶內不足
    額現金可供提領，於下車後隨即返回車上，向A 女佯稱無法
    提領現金而不能支付，並詐稱於同日20時許，會持8000元在
    「童綜合醫院梧棲院區」前交與A 女，隨即駕車離去，惟事
    後吳彬旗未依約前往且未再聯絡，至此A 女始發覺受騙，吳
    彬旗計詐得性交易費用8000元之不法利益。
二、證據名稱:
(一)、被告吳彬旗於警詢、偵訊中及於本院準備程序時之供述。
(二)、證人即告訴人A 女、證人吳景暉於警詢及偵訊中之證述。
(三)、嘉義市政府警察局偵辦兒少性交易案件之【代號與真實姓名
    對照表】影本、個人戶及資料、嘉義市政府警察局指認犯罪
    嫌疑人紀錄表、通聯調閱查詢單各1 份、「海頓汽車旅館」
    客戶記錄表影本、車籍資料影本各1 紙、中華郵政股份有限
    公司雲林郵局100 年3 月17日雲營字第10029 00238 號函暨
    吳彬旗郵局儲戶帳號000000-0號立帳資料及歷史交易清單影
    本各1 份。
(四)、臺灣臺中地方法院100 年度司中調字第2503號調解程序筆錄
    1 份。
三、按兒童及少年性交易防制條例第22條第1 項規定：「與未滿
    16歲之人為性交易者，依刑法之規定處罰之」。查本件被害
    人A 女於99年10月31日係14歲以上未滿16歲之女子，又被告
    雖與A 女為性交易，然因被告自始即無付款之真意，猶對A
    女佯稱性交易完成即付款，使A 女信以為真而與被告發生性
    行為，可見被告係欲藉此詐得無須支付性交對價，即取得A
    女為之提供性交服務之不法利益。是核被告所為，係犯刑法
    第227 條第3 項之對於14歲以上未滿16歲之女子為性交罪，
    及刑法第339 條第2 項詐欺得利罪。被告先後2 次與A 女為
    性交行為，係基於單一之接續犯意，而為之接續數舉動，並
    侵害同一法益，依一般社會健全觀念，以視為數個舉動之接
    續施行，合為包括之一行為予以評價，較為合理，則屬接續
    犯，而為包括之一罪。復按刑法上一行為而觸犯數罪名之想
    像競合犯存在之目的，在於避免對於同一不法要素予以過度
    評價，其所謂「同一行為」係指所實行者為完全或局部同一
    之行為而言。因此刑法修正刪除牽連犯之規定後，於修正前
    原認屬於方法目的或原因結果之不同犯罪，其間果有實行之
    行為完全或局部同一之情形，應得依想像競合犯論擬（最高
    法院97年度台上字第3494號判決意旨參照）。被告所犯上開
    2 罪名，其間實行之行為有局部同一之情形，為想像競合犯
    ，應從一重之對於14歲以上未滿16歲之女子為性交罪處斷（
    公訴意旨認上揭2 罪應予分論併罰，應有誤會，惟此業經蒞
    庭之檢察官以補充理由書更正）。又刑法第22 7條第3 項之
    規定係為保護14歲以上未滿16歲之少年而設，該條項規定應
    屬兒童及少年福利法第70條第1 項但書所稱：「但各該罪就
    被害人係兒童及少年已設有特別處罰規定者」之情形，自無
    再依兒童及少年福利法第70條第1 項前段加重其刑之適用，
    附此敘明。
四、本件被告吳彬旗已認罪，經檢察官分別與被告吳彬旗於審判
    外達成協商合意，其合意內容為：
(一)、被告吳彬旗犯刑法第227 條第3 項之對14歲以上未滿16歲之
    女子為性交罪，願受有期徒刑10月之宣告。
(二)、本院查上開協商合意並無刑事訴訟法第455 條之4 第1 項所
    列情形之一，檢察官聲請改依協商程序而為判決，本院爰不
    經言詞辯論，於協商合意範圍內為協商判決。
五、據上論斷，應依刑事訴訟法第455 條之4 第2 項、第455 條
    之8 、第454 條第1 項，兒童及少年性交易防制條例第22條
    第1 項，刑法第227 條第3 項、刑法第339 條第2 項、第55
    條、刑法施行法第1 條之1 ，判決如主文。
六、協商判決有刑事訴訟法第455 條之4 第1 項第1 款於本訊問
    程序終結前，被告撤銷協商合意或檢察官撤回協商聲請者；
    第2 款被告協商之意思非出於自由意志者；第4 款被告所犯
    之罪非第455 條之2 第1 項所得以協商判決者；第6 款被告
    有其他較重之裁判上一罪之犯罪事實者；第7 款法院認應諭
    知免刑或免訴、不受理者情形之一及違反同條第2 項「法院
    應於協商合意範圍內為判決；法院為協商判決所科之刑，以
    宣告緩刑、2 年以下有期徒刑、拘役或罰金為限。」之規定
    外，不得上訴。
七、如不服本判決應於收受判決後十日內向本院提出上訴書狀，
    並應敘述具體理由；其未敘述上訴理由者，應於上訴期間屆
    滿後二十日內向本院補提理由書（均須按他造當事人之人數
    附繕本）「切勿逕送上級法院」。
中    華    民    國   100    年    10    月    31    日
                      刑事第六庭  法  官  李立傑
以上正本證明與原本無異。
                                  書記官  陳怡臻
中    華    民    國   100    年    10    月    31    日
附錄本案論罪法條全文:
兒童及少年性交易防制條例第22條  
與未滿十六歲之人為性交易者，依刑法之規定處罰之。
十八歲以上之人與十六歲以上未滿十八歲之人為性交易者，處1
年以下有期徒刑、拘役或新台幣10萬元以下罰金。
中華民國人民在中華民國領域外犯前二項之罪者，不問犯罪地之
法律有無處罰規定，均依本條例處罰。
刑法第227條    
對於未滿十四歲之男女為性交者，處3 年以上10年以下有期徒刑
。
對於未滿十四歲之男女為猥褻之行為者，處6 個月以上5 年以下
有期徒刑。
對於十四歲以上未滿十六歲之男女為性交者，處7 年以下有期徒
刑。
對於十四歲以上未滿十六歲之男女為猥褻之行為者，處3 年以下
有期徒刑。
第 1 項、第 3 項之未遂犯罰之。

刑法第339條
意圖為自己或第三人不法之所有，以詐術使人將本人或第三人之
物交付者，處5 年以下有期徒刑、拘役或科或併科1 千元以下罰
金。
以前項方法得財產上不法之利益或使第三人得之者，亦同。
前二項之未遂犯罰之。